臺灣新竹地方法院刑事判決
                                      109年度易字第953號
公  訴  人  臺灣新竹地方檢察署檢察官
被      告  曾春秀



上列被告因違反貪汙治罪條例案件，經檢察官提起公訴（109年
偵字第10452號），被告於本院準備程序為有罪之陳述，經本院
裁定進行簡式審判程序獨任審理，判決如下：
    主  文
甲○○犯貪污治罪條例第十一條第四項、第二項之行求賄賂罪，處
有期徒刑參月，如易科罰金，以新臺幣壹仟元折算壹日。緩刑貳
年。褫奪公權壹年。 
扣案之新臺幣參萬元沒收。
    事  實
一、甲○○係擎鋒營造有限公司(下稱擎鋒公司)負責人之父親，在
    現場協助駕駛怪手，擎鋒公司承攬經濟部水利署第二河川局
    (下稱第二河川局)「六股溪福龍段治理工程(一)」之剩餘土
    石方處理計畫工程，惟該公司之施工車輛於民國109年9月1
    日中午12時許，因違規行駛禁行路線，遭新竹縣政府警察局
    新湖分局後湖派出所(下稱後湖派出所)警員開單告發，並告
    知需有第二河川局核准施工之公文始得繼續施工。甲○○為求
    施工順利，乃於同日下午5時10分許，至址設新竹縣○○鄉○○
    村0鄰○○○000號之後湖派出所所長室，欲與所長邱伯雄協調
    施工公文問題，為邱伯雄詢問擎鋒公司有無施工公文時，甲
    ○○雖明知其已向第二河川局申請施工公文中，為求翌日得以
    順利繼續施工，仍基於不違背職務行賄之犯意，答稱：施工
    公文在河川局等語後，並走到邱伯雄座位左方，將裝有現金
    新臺幣(下同)3萬元之信封放置於邱伯雄座位椅子上以行賄
    邱伯雄，經邱伯雄質問，甲○○始以係給派出所之加菜金為由
    置辯，然仍為邱伯雄拒絕並通報，始悉上情。
二、案經新竹縣政府警察局新湖分局報請臺灣新竹地方檢察署檢
    察官偵查起訴。
    理  由
一、本件被告甲○○所犯之罪，並非法定刑為死刑、無期徒刑或最
    輕本刑3 年以上有期徒刑之罪，亦非高等法院管轄第一審之
    案件，而被告於準備程序進行中就被訴事實已為有罪之陳述
    ，經本院告知簡式審判程序之旨，並聽取檢察官及被告之意
    見後，本院乃依刑事訴訟法第273 條之1 第1 項規定，裁定
    進行簡式審判程序，合先敘明。
二、訊據被告甲○○就前揭行賄犯行於本院準備及簡式審判程序時
    均坦承不諱（見易字卷第35頁、第38-39頁），並有證人即
    新竹縣政府警察局新湖分局後湖派出所所長邱伯雄於警詢之
    證述可佐（見偵卷第14-15頁），另有新竹縣政府警察局舉
    發違反道路交通管理事件通知單2份、新竹縣政府警察局新
    湖分局扣押筆錄、扣押物品目錄表、剩餘土方處理計畫送審
    核簽署表、經濟部水利署第二河川局109年6月22日水二工字
    第10901043510號函、109年8月20日水二工字第10950072080
    號函、109年8月28日水二工字第10950078550號函、109年9
    月1日水二工字第10901061110號函、新竹縣轄道路砂石車專
    用車輛行駛路線各1份、扣案物照片1張在卷可參（見偵卷第
    8-13頁、第22-28頁、第32頁），足認被告之自白與事實相
    符，本件犯行至堪認定，應依法論科。
三、核被告所為，係犯貪污治罪條例第11條第4 項、第2 項之行
    求賄賂罪。起訴意旨漏載貪污治罪條例第11條第4 項之規定
    ，業經檢察官當庭補充（見易字卷第34頁），附此敘明。按
    犯貪污治罪條例第11條第1 項至第4 項之罪，在偵查或審判
    中自白者，減輕或免除其刑，貪污治罪條例第11條第5 項後
    段定有明文；次按犯貪污治罪條例第11條第1 項至第4 項之
    罪，情節輕微，而其行求、期約或交付之財物或不正利益在
    新臺幣5萬元以下者，減輕其刑，同條例第12條第2 項亦定
    有明文。查被告於本院審理時自白犯非公務員對於公務員關
    於不違背職務之行為行求賄賂罪，又其行求賄賂之財物為3 
    萬元，且情節尚屬輕微，是應適用前揭減刑規定，依照刑法
    第70條遞減之。 
四、爰審酌被告為圖施工順利，竟對於公務員就不違背職務行為
    行求賄賂，損及公務員之廉潔，所為殊值非難；惟念及被告
    犯後坦承犯行，態度尚可，兼衡被告自承教育程度為高中畢
    業，案發迄今均於擎鋒公司擔任駕駛怪手之司機，未支薪，
    已婚，無未成年子女，現與家人同住，暨本件犯罪動機、目
    的、手段等一切情狀，量處如主文所示之刑，並諭知易科罰
    金之折算標準。
五、另按犯本條例之罪，宣告有期徒刑以上之刑者，並宣告褫奪
    公權，貪污治罪條例第17條定有明文。前揭規定對於褫奪公
    權之期間，即從刑之刑度如何並無明文規定，故依貪污治罪
    條例宣告褫奪公權者，仍應適用刑法第37條，使其褫奪公權
    之刑度有所依憑（最高法院89年度台上字第2303號判決意旨
    參照）。本件被告依貪污治罪條例第11條第4 項、第2 項規
    定量處有期徒刑在案，已如前述，爰斟酌全案情節並依貪污
    治罪條例第17條、刑法第37條第2 項規定，併予宣告褫奪公
    權1 年。 
六、末查，被告前未曾因故意犯罪而受有期徒刑以上刑之宣告，
    此有臺灣高等法院被告前案紀錄表在卷足考，其因一時失慮
    致罹刑典，其經此偵審程序之教訓後應能知所警惕，信無再
    犯之虞，本院因認其所受宣告之刑以暫不執行為適當，爰依
    刑法第74條第1項第1款之規定，併予宣告緩刑，以勵自新。
七、扣案之現金3 萬元，為被告所有用以供本件行求賄賂犯行所
    用之財物，因未被邱伯雄所接受，所有權尚未移轉而仍為被
    告所有，爰依刑法第38條第2 項前段規定，宣告沒收。
據上論斷，依刑事訴訟法第273 條之1 第1 項、第299 條第1 項
前段，判決如主文。
本案經檢察官王遠志提起公訴，檢察官黃嘉慧到庭執行職務。
中    華    民    國   110    年    1     月    29   日
                  刑事第五庭  法  官      林涵雯
以上正本證明與原本無異。
如不服本判決應於收受本判決後20日內向本院提出上訴書狀，上
訴書狀應敘述具體理由。上訴書狀未敘述上訴理由者，應於上訴
期間屆滿後20日內補提理由書狀於本院(均須按他造當事人之人
數附繕本 )「切勿逕送上級法院」。 
中　　華　　民　　國　　110 　年　　1 　　月　　29　　日
                             書記官       郭家慧
附錄論罪科刑法條
貪污治罪條例第11條第2項、第4項
對於第2條人員，關於不違背職務之行為，行求、期約或交付賄
賂或其他不正利益者，處3年以下有期徒刑、拘役或科或併科新
臺幣50萬元以下罰金。
不具第2條人員之身分而犯前三項之罪者，亦同。